臺灣高等法院刑事判決　　　　　　　　100年度上訴字第627號
上　訴　人　臺灣臺北地方法院檢察署檢察官
上　訴　人
即　被　告　郭豪
選任辯護人　李後政律師
上列上訴人等因被告殺人未遂等案件，不服臺灣臺北地方法院99
年度訴字第1966號，中華民國99年12月31日第一審判決（起訴案
號：臺灣臺北地方法院檢察署99年度偵字第23769號），提起上
訴，本院判決如下：
    主  文
原判決撤銷。
郭豪未經許可，寄藏可發射子彈具有殺傷力之改造手槍，處有
期徒刑參年肆月，併科罰金新臺幣伍萬元，罰金如易服勞役，以
新臺幣壹仟元折算壹日，扣案如附表所示之物均沒收。又以加害
生命、身體之事，恐嚇他人致生危害於安全，處有期徒刑肆月，
扣案如附表所示之物均沒收。應執行有期徒刑參年伍月，併科罰
金新臺幣伍萬元，罰金如易服勞役，以新臺幣壹仟元折算壹日，
扣案如附表所示之物均沒收。
    事  實
一、郭豪明知可發射子彈具有殺傷力之改造槍枝及子彈，為槍
    砲彈藥刀械管制條例所列管之管制槍、彈，未經主管機關許
    可，不得寄藏，竟基於寄藏改造槍枝及子彈之犯意，於民國
    83年間，在臺北市○○街某處，自友人謝文斌（已歿）處，
    受託保管謝文斌所有之可發射子彈具有殺傷力之仿BERETTA
    廠92FS型半自動手槍製造之槍枝1支（含彈匣1個，槍枝管制
    編號為0000000000號）及具殺傷力之制式子彈（口徑9mm）9
    顆，而代為寄藏保管，至99年10月12日始將上開槍枝、子彈
    遺留在臺北市○○區○○街93號前（詳如下述）。
二、郭豪前於99年9月間，酒後至其住處附近之「中山四面佛
    」廟（設於臺北市○○區○○街136號1樓）參拜時，因該寺
    廟主任委員（下稱主委）陳振家對之告誡稱：飲酒後不要到
    寺廟來等語，而自覺未受尊重，爾後二人相遇時，又覺陳振
    家對其態度輕蔑，嗣於99年10月12日凌晨（凌晨3時58分前
    ），郭豪在上開寺廟對面之卡拉OK店內飲酒後離開時，見
    陳振家站於上開寺廟前，以手插腰、雙腳斜站、眼神不屑，
    自認陳振家具有挑釁意味，而心生不滿，欲對陳振家施加警
    告，遂返家取出上開寄藏之槍枝、子彈，於當日凌晨3時58
    分許，至臺北市○○區○○街93號之早餐店前，見陳振家所
    有之車牌號碼0515-EK號自用小客車，停放在對面即上開寺
    廟之中原街側門旁，附近無人，即基於恐嚇危害安全之犯意
    ，持上開槍枝朝該車射擊3槍，分別擊中該車之左前車窗並
    貫穿至該車之右後門柱、該車之左前葉子板等處，另1槍則
    擊中該寺廟側門門柱（寺廟門柱部分無證據證明有毀損），
    並致上開車輛之玻璃破裂及左前葉子板及右後門柱等處受有
    損壞（車輛毀損部分業據陳振家撤回告訴），以此加害生命
    、身體之事恐嚇陳振家。郭豪於開槍後，隨即將上開槍枝
    （含彈匣一個）、未擊發子彈6顆及其所穿戴之白色鴨舌帽
    遺留於現場，再步行至臺北市中山區○○○路搭乘計程車往
    淡水方向逃逸。嗣當時在上開寺廟內之鄭永志、李至斌聽聞
    槍聲後，報警處理，並將在寺廟內門柱旁拾獲之彈頭1顆交
    予警方扣案，另經警在上開早餐店前扣得上開槍枝1支（含
    彈匣1個）、子彈6顆（其中2顆經送鑑定機關試射擊發，餘4
    顆扣案）、彈殼3個。
三、案經陳振家訴請臺灣臺北地方法院檢察署檢察官及臺北市政
    府警察局中山分局報告臺灣臺北地方法院檢察署檢察官偵查
    起訴。
    理  由
壹、證據能力部分：
    按被告以外之人於審判外之言詞或書面陳述，除法律有規定
    者外，不得作為證據；被告以外之人於偵查中向檢察官所為
    之陳述，除顯有不可信之情況者外，得為證據，刑事訴訟法
    第159條第1項、第159條之1第2項分別定有明文。又被告以
    外之人於審判外之陳述，雖不符合同法第159條之1至第159
    條之4之規定，但經當事人於審判程序同意作為證據，法院
    審酌該言詞陳述或書面陳述作成時之情況，認為適當者，亦
    得為證據，刑事訴訟法第159條之5第1項亦有明文規定。查
    證人即告訴人陳振家、證人鄭永志、李至斌、林高煌於偵查
    時之陳述，業經具結，上訴人即被告郭豪及其辯護人於本
    院審理時又陳明同意上開證人偵查時之證言作為證據，亦未
    聲請傳訊到庭詰問，顯已放棄對上開證人之詰問權，且查無
    渠等於偵查時之證言顯有不可信之情況，依據刑事訴訟法第
    159條之1第2項之規定，上開證人偵查時之證言自得作為證
    據。
貳、認定事實之證據及理由
一、訊據被告郭豪對於前開時、地寄藏上開槍枝、子彈及持上
    開槍枝、子彈槍擊陳振家之自用小客車等事實，於警詢、偵
    查、原審及本院審理時坦承不諱，惟矢口否認有恐嚇危害安
    全之犯行，辯稱：伊開槍是因為很氣對方，一時無法控制情
    緒，為發洩自己不滿的情緒而已，並無恐嚇之意思云云。經
    查：
（一）被告於上開事實欄一所載時、地，自友人謝文斌（已歿）
      處，收受寄藏上開槍枝、子彈之事實，業據被告於警詢、
      偵查、原審及本院審理時所坦承，並有上開槍枝、子彈、
      彈殼扣案足資佐證。又扣案之槍枝、子彈，經送請內政部
      警政署刑事警察局鑑定結果：(1)送鑑手槍1枝（槍枝管制
      編號為0000000000號），認係改造手槍，由仿BERETTA廠
      92FS型半自動手槍製造之槍枝，換裝土造金屬槍管而成，
      擊發功能正常，可供擊發適用子彈使用，認具有殺傷力。
      (2)送鑑子彈6顆，認均係口徑9mm制式子彈，採樣2顆試射
      ，可擊發，認具有殺傷力。(3)送鑑彈殼3顆，認均係已擊
      發之口徑9mm（9×9mm）制式彈殼。經與同案鑑定槍枝試
      射彈殼比對結果，其彈室刮差痕特徵紋痕均相吻合，認均
      係由該槍枝所擊發。有內政部警政署刑事警察局99年11月
      25日刑鑑字第0990147524號槍彈鑑定書1件在卷可參（見
      偵字卷第129頁）。足見被告寄藏之槍枝、子彈均具有殺
      傷力。是被告寄藏槍枝、子彈之事實，應堪認定。
（二）被告於上開事實欄二所載之時、地，持上開槍枝、子彈，
      朝陳振家所有之自用小客車射擊3槍後，將槍枝、剩餘子
      彈及所穿戴之白色鴨舌帽遺留於現場，再步行至臺北市中
      山區○○○路搭乘計程車往淡水方向逃逸之事實，為被告
      於警詢、偵查、原審及本院審理時所坦承，核與證人陳振
      家、鄭永志、李至斌於警詢、偵查時所述相符，並有臺北
      市政府警察局中山分局刑案現場勘查報告、槍擊案現場圖
      、現場照片等件（見偵字卷第33至60頁）在卷可稽，及上
      開遺留在現場之槍枝1支、未擊發子彈6顆及彈殼3顆扣案
      足資佐證。又被告於警詢時陳稱：因之前有到四面佛廟拜
      拜，廟裡主委綽號「阿家」泡茶請伊，當時伊有喝酒，被
      主委聞到身上有酒味，就叫伊喝酒不要到廟裡，然後伊即
      離開回家。因為伊家就在廟附近，後來進出時見「阿家」
      都用不屑的眼光看伊。99年10月12日凌晨伊在錦州街與中
      原路口之卡拉OK店喝完酒後，看見「阿家」站在廟前，又
      以不屑、挑釁眼光看伊，伊一氣之下，返家取槍後隨即返
      回中原街93號前，向廟前的車子開槍。伊只有警告意味等
      語（見偵字卷第16、17頁）；其於偵查時亦陳稱：之前四
      面佛開幕時，因伊本身是信徒，有去拜拜，主委請伊喝茶
      ，有交換名片認識，因伊家在附近，常在廟裡進出。99年
      9月某日，伊喝完酒去廟裡，主委也在，又泡茶請伊，主
      委聞到伊身上有酒味，告誡伊最好喝酒後不要到廟裡，主
      委就離開，伊認為主委好像不歡迎伊，伊就離開。後來伊
      在路上遇見主委，他都用不屑的表情看伊。案發當天，伊
      在廟對面的卡拉OK店喝酒出來後，看見主委站在廟門口，
      手插腰、腳斜站、用不屑眼神看伊，伊認為有挑釁味道，
      一氣之下，回家拿1把手槍，站在中原街一家早餐店前，
      沒想那麼多就開槍。開槍是警告的意思等語（見偵字卷第
      70頁），足見被告確係因自認陳振家對其態度輕蔑，因而
      心生不滿，故以對陳振家所有之車輛開槍恫嚇之方式，遂
      行其警告陳振家之目的，其主觀上有威脅陳振家生命、身
      體安全之恐嚇危害安全之意思甚明，是被告辯稱：伊僅是
      發洩自己情緒，無恐嚇之意思云云，尚非足採。至被告雖
      另稱：伊當時酒喝多了云云，然被告於本院審理時陳稱：
      伊知道自己是對哪裡開槍，伊是對陳振家的車子開槍，伊
      知道那是陳振家的車子，因為伊住在對面，知道那是他的
      車子等語（見本院準備程序筆錄第2頁），顯見被告於案
      發當時雖有飲酒，但仍能明確辨認出告訴人之車輛後始朝
      該車開槍，顯然其當時並未有因飲酒導致其辨識行為違法
      之能力，或依其辨識而行為之能力喪失或降低之情事，併
      此敘明。
二、公訴意旨雖認被告上開開槍之行為，主觀上具有不確定之殺
    人故意云云。然被告堅決否認有殺人或傷害之不確定故意，
    辯稱：伊當時只是朝陳振家之車輛開槍，車輛停放處沒人，
    不可能傷到人，伊沒有傷人之意思等語。經查：
（一）被告於案發當時所擊發之3槍，其中2槍係擊中告訴人陳振
      家所有之上開自用小客車，業據證人陳振家、證人即採證
      員警林高煌於偵查時證述明確（見偵字卷第95、122頁）
      ，並有臺北市政府警察局中山分局刑案現場勘察報告1件
      （見偵字卷第33至36頁）、車輛照片8張（見偵字卷第40
      至43頁）在卷可稽。雖被告所擊發之另1槍，擊中上開「
      中山四面佛」廟側門門柱，然證人即當時在場之李至斌於
      偵查時證稱：「有聽到一聲像槍聲的聲音，聽到聲音後，
      就往外看，往外看後又聽到第二聲槍聲，後看到有一個東
      西從編號7照片右上角的柱子上掉下來（指「中山四面佛
      」廟位於臺北市○○街出口之門柱），掉到花裡面。廟裡
      的人全部都蹲下來，鄭永志感覺不對勁就趕快打電話報警
      ，說廟裡有人開槍，報警時又聽到第三聲槍聲。我不知道
      打到何處，警察到現場採證後發現是打到柱子」等語（見
      偵字卷第104頁），證人即當時亦在場之鄭永志於偵查時
      證稱：「有聽到槍聲，第一聲有聽到槍聲，並不知道誰開
      槍，也不知道往何處射……我看到該人朝廟裡又開一槍，
      第二槍就直接射進廟裡，並聽到有東西掉下來的聲音，我
      就趕快趴下。當時沒有找到，但隔天早上，在擺花的桌子
      上，在花盤下找到一顆彈頭。我聽到第二槍聲後就打110
      ，並朝錦州街前面走去，當下又聽到槍聲，但不知打到何
      處，後來才知道打到陳振家的車。」等語（見偵字卷第10
      5、106頁），足見被告所開之第2槍，子彈固進入「中山
      四面佛」廟內，但子彈係由該廟位於臺北市○○街出口之
      門柱方向進入，並順著該柱子之方向掉下來，掉到寺廟屋
      內（相關位置參見偵卷第37頁現場圖），依當時被告係位
      於臺北市○○街93號早餐店，朝停放在上開寺廟中原街側
      門旁之陳振家車輛開第1、3槍之情形以觀，被告開3槍之
      方向均相同，第2槍極有可能亦係往陳振家上開自用小客
      車開槍，僅因槍法不準或改造槍枝本身準確度、控制力不
      佳等因素而未擊中該車，並因而擊中該車後方之寺廟於臺
      北市○○街出口之門柱，並順著該柱子之方向掉下來掉到
      屋內。是被告稱其3槍均係朝向陳振家之自用小客車開槍
      等語，應為可採。
（二）被告開槍之時間為凌晨3時58分許，而凌晨時分已熄火停
      放在路邊之車輛，在一般正常之情形下，車內不會有人，
      此為一般人之認識，被告槍擊對象既係凌晨時分已熄火停
      放在路邊之車輛，當時車內又無任何人，亦無證據證明車
      旁之馬路上有何行人行走或車輛經過，自非得僅因其有開
      槍之情，即認其開槍之際，有預見殺人之可能性及對他人
      死亡之結果不違背其本意之殺人之不確定故意存在。至上
      開「中山四面佛」廟為24小時開放，被告開槍之際，有香
      客李至斌在內參拜，寺廟工作人員鄭永志陪同在內等情，
      固經證人李至斌、鄭永志於警詢、偵查時陳述明確，然被
      告開槍之對象既係上開告訴人之自用小客車，則其對有無
      他人在該車輛所在範圍以外之廟內，主觀上已難有所認識
      或預見。況被告開槍時間係在凌晨3時58分，依據常情，
      該時間內本即少有人會至寺廟內參拜，亦無證據證明被告
      在開槍之際，知悉有人在廟內，自亦非得僅憑「中山四面
      佛」廟為24小時開放，即遽認被告開槍之際，主觀上有殺
      人之不確定故意。
（三）綜上，並無證據證明被告有預見殺人之結果及結果之發生
      不違背其本意之殺人之不確定故意，是公訴人此部分所指
      ，尚非足採，附此敘明。
三、綜上，本案事證至為明確，被告犯行堪以認定，應予依法論
    科。
參、論罪科刑及撤銷改判之理由
一、按寄藏手槍罪為繼續犯，於其終止寄藏之前，犯罪行為仍在
    繼續實施之中，其間法律縱有變更，但其行為既繼續實施至
    新法施行以後，自無行為後法律變更之可言（最高法院89年
    度台非字第186號判決意旨參照）。86年11月24日修正公布
    施行之槍砲彈藥刀械管制條例第7條第4項、第10條第4項、
    第12條第4項（修正前為第7條第4項、第9條之1第3項、第11
    條第3項）之罪，係將持有與寄藏為分別之處罰規定，而寄
    藏與持有，均係將物置於自己實力支配之下，僅寄藏必先有
    他人之持有行為，而後始為之受寄代藏而已，故寄藏之受人
    委託代為保管，其保管之本身，亦屬持有，不過，此之持有
    係受寄之當然結果，雖不應另就持有予以論罪，然未經許可
    持有槍、彈，其持有之繼續，為行為之繼續，亦即一經持有
    槍、彈，罪已成立，但其完結須繼續至持有行為終了時為止
    。則包括持有之寄藏槍、彈行為，自亦為行為之繼續，其犯
    罪之完結須繼續至寄藏行為終了時為止。此與司法院院解字
    第3632號解釋所稱寄藏贓物罪於寄藏行為完畢時其犯罪即已
    完成，其後之占有該贓物乃犯罪之狀態繼續，而非行為之繼
    續。因占有贓物並不構成犯罪，二者迥不相同。（最高法院
    88年度台上字第7012號判決意旨參照）。被告於83年間受託
    代為保管上開槍枝、子彈，而無故予以寄藏，至99年10月12
    日始將上開槍枝、子彈留置在臺北市○○區○○街93號前等
    情，則依前揭說明，被告寄藏上開槍枝、子彈之行為繼續中
    ，槍砲彈藥刀械管制條例雖於86年11月24日修正公布（同月
    26日生效）全文25條，其後又歷經多次修正，仍不生行為後
    法律變更，應為新舊法比較之問題，自應適用其行為終止時
    之現行槍砲彈藥刀械管制條例。是核被告如事實欄一所為，
    係犯槍砲彈藥刀械管制條例第8條第4項之未經許可寄藏可發
    射子彈具有殺傷力之改造手槍罪、同條例第12條第4項之未
    經許可寄藏子彈罪；被告如事實欄二所為，係犯刑法第305
    條之恐嚇危害安全罪。又槍砲彈藥刀械管制條例第8條第4項
    ，第12條第4項係將「持有」與「寄藏」為分別之處罰規定
    ，則單純之「持有」，固不包括「寄藏」，但「寄藏」之受
    人委託代為保管，其保管之本身所為之「持有」，既係「寄
    藏」之當然結果，法律上自宜僅就「寄藏」行為為包括之評
    價，不應另就「持有」予以論罪（最高法院74年台上字第34
    00號判例意旨參照），是被告上開寄藏槍、彈之行為，不另
    論持有槍、彈之罪。公訴意旨認被告如事實欄二所示之行為
    ，係犯刑法第271條第2項之殺人未遂罪，尚有未洽（理由詳
    如上述），惟起訴之基本社會事實相同，並經本院審理時告
    知所犯罪名，予檢察官、被告及辯護人辯論之機會（見本案
    審判筆錄第2、11頁），爰依法變更起訴法條。被告同時受
    寄上開改造手槍、子彈，屬一行為觸犯數罪名，為想像競合
    犯，應依刑法第55條之規定，從一重之未經許可寄藏可發射
    子彈具有殺傷力之改造手槍罪處斷。
二、原審以被告犯未經許可寄藏可發射子彈具殺傷力之改造手槍
    罪證明確，予以論罪科刑，固非無見。惟：(1)被告如事實欄
    一所示犯行部分，原判決理由雖認「持有」為「寄藏」之當
    然結果，宜僅就「寄藏」行為為包括之評價，被告不另成立
    未經許可持有槍、彈之罪，然又以被告同時受寄上開槍枝、
    子彈，屬一行為觸犯數罪名，應依刑法第55條想像競合犯之
    規定，從一重論以未經許可「持有」可發射子彈具有殺傷力
    之改造手槍罪（見原判決第4頁倒數第5行），判決理由顯有
    矛盾。(2)被告如事實欄二所示犯行，雖不成立殺人未遂罪，
    惟應論以恐嚇危害安全罪，暨被訴毀損部分應不另為不受理
    之諭知（理由詳如下述），原審分別諭知被告此部分無罪、
    公訴不受理，於法未合。被告就事實欄一所示犯行提起上訴
    ，指摘原判決理由有上開矛盾之處，為有理由；檢察官就被
    告事實欄二所示犯行部分提起上訴，指稱被告此部分應成立
    殺人未遂、毀損罪，雖無理由，惟原判決既有上開可議之處
    ，仍應由本院將原判決撤銷改判。
三、爰審酌被告未經許可寄藏可發射子彈具有殺傷力之改造手槍
    1枝、制式子彈9顆，及僅因細故即持槍射擊告訴人之自用小
    客車，犯罪手段及對社會治安所生之危害非輕，犯罪動機、
    目的亦無可憫之處，兼衡其犯罪後坦承部分犯行之態度等一
    切情狀，分別量處如主文所示之刑，並就併科罰金部分，諭
    知易服勞役之折算標準，及就有期徒刑部分定其應執行之刑
    。至扣案如附表所示之槍枝、子彈，均具殺傷力，業如前述
    ，均屬違禁物，不問屬於犯罪行為人即被告與否，均應依刑
    法第38條第1項第1款、第2項規定，併予宣告沒收。至被告
    寄藏之子彈9顆中之3顆，已於其為本案恐嚇危害安全之犯行
    時擊發，僅遺留擊發後之彈殼3個、彈頭1顆扣案，及扣案子
    彈6顆中之2顆，於鑑定時試射擊發後所遺留之彈殼、彈頭，
    均非違禁物，亦非被告所有供其犯罪所用之物，爰不予宣告
    沒收。
肆、不另為公訴不受理部分
一、公訴意旨另以：被告上開事實欄二所示犯行，毀損告訴人陳
    振家所有上開自用小客車左前車窗並貫穿至該車之右後門柱
    ，及擊中該車之左前葉子板等處，並致上開車輛之玻璃破裂
    及左前葉子板、右後門柱等處受有損壞，經陳振家提出告訴
    ，因認被告此部分另涉犯刑法第354條之毀損罪等語。
二、按告訴乃論之罪，告訴人於第一審辯論終結前得撤回其告訴
    ，又告訴經撤回者，應諭知不受理之判決，刑事訴訟法第23
    8條第1項、第303條第3款定有明文。又撤回告訴為一種訴訟
    上行為，與和解為私法上之契約行為者有別。故告訴乃論之
    罪，縱經當事人私行和解，願撤回其告訴，但如未經告訴人
    依刑事訴訟法第238條第1項規定，在第一審辯論終結前，向
    該第一審法院以書狀或言詞表示撤回告訴之意思，固不生撤
    回告訴之效力。惟如告訴人撤回告訴之意思，於第一審言詞
    辯論終結前，已到達該第一審法院，且撤回告訴係出自撤回
    告訴人之自由意志而為之意思表示，則於其撤回告訴時，即
    生撤回之效力。又撤回告訴並無一定之程式，以書狀或言詞
    為之均無不可。查被告被訴上開犯行，起訴書認係犯刑法第
    354條之罪，依同法第357條之規定，須告訴乃論。茲據告訴
    人於原審辯論終結前與被告就此部分達成和解，並簽立和解
    書交由被告提出於原審法院，有和解書一紙（見原審卷第57
    頁）在卷可稽，該和解書上載明：告訴人撤回關於毀損之刑
    事告訴等語，告訴人於本院審理時亦陳稱：和解書是伊簽立
    ，伊因為與被告和解所以就不追究被告毀損之刑事責任等語
    （見本院審判筆錄第11頁），顯見告訴人係於自由意思情況
    下，以上開和解書同時表明向法院撤回告訴之意思無訛，上
    開和解書既已於原審辯論終結前提出於原審法院，告訴人撤
    回告訴之意思即已到達於法院，訴訟上之撤回告訴之行為已
    完成，發生撤回告訴之效力（原判決亦同此認定），揆諸首
    開說明，原應為此部分公訴不受理之判決，惟因起訴書認為
    此部分，與上開恐嚇危害安全（起訴書認係犯殺人未遂，業
    經本院變更起訴法條）犯行部分，有想像競合犯之裁判上一
    罪關係，爰不另為公訴不受理之諭知。
據上論斷，應依刑事訴訟法第369條第1項前段、第364條、第299
條第1項前段、第300條，槍砲彈藥刀械管制條例第8條第4項、第
12條第4項，刑法第11條前段、第305條、第55條、第42條第3項
前段、第51條第5款、第38條第1項第1款，判決如主文。
本案經檢察官黃騰耀到庭執行職務。
中    華    民    國   100    年    4     月    29    日
                  刑事第五庭  審判長法  官  李英勇
                                    法  官  劉秉鑫
                                    法  官  白光華
以上正本證明與原本無異。
槍砲彈藥刀械管制條例部分，如不服本判決，應於收受送達後10
日內向本院提出上訴書狀，其未敘述上訴之理由者並得於提起上
訴後10日內向本院補提理由書（均須按他造當事人之人數附繕本
）「切勿逕送上級法院」。
恐嚇危害安全部分，檢察官得上訴，被告不得上訴。
                                    書記官  廖鴻勳
中    華    民    國   100    年    4     月    29    日
附錄法條：
槍砲彈藥刀械管制條例第8條第4項
未經許可，持有、寄藏或意圖販賣而陳列第 1 項所列槍枝者，
處 3 年以上10 年以下有期徒刑，併科新臺幣 700 萬元以下罰
金。
槍砲彈藥刀械管制條例第12條第4項
未經許可，持有、寄藏或意圖販賣而陳列子彈者，處 5 年以下
有期徒刑，併科新台幣 300 萬元以下罰金。
刑法第305條
以加害生命、身體、自由、名譽、財產之事，恐嚇他人致生危害
於安全者，處 2 年以下有期徒刑、拘役或 3 百元以下罰金。
 附  表：
┌──┬───────────────┬─────────────┐
│編號│物  品  名  稱  及  數  量    │備                     註 │
├──┼───────────────┼─────────────┤
│ １ │仿BERETTA廠92FS型半自動手槍製 │                          │
│    │造之槍枝，換裝土造金屬槍管而成│                          │
│    │之改造手槍（含彈匣壹個，槍枝管│                          │
│    │制編號：0000000000號）壹支。  │                          │
├──┼───────────────┼─────────────┤
│ ２ │直徑9mm制式子彈肆顆。         │原扣案6顆，其中2顆已於鑑定│
│    │                              │時試射擊發                │
└──┴───────────────┴─────────────┘